【裁判字號】    97,保險上,13
【裁判日期】    981118
【裁判案由】    給付保險金
【裁判全文】
臺灣高等法院高雄分院民事判決        97年度保險上字第13號
上  訴  人  丁○○
訴訟代理人  曾永霖律師
被上訴人    富邦人壽保險股份有限公司（即安泰人壽保險股份
            有限公司）
法定代理人  己○○
訴訟代理人  李昌明律師
被上訴人    富邦產物保險股份有限公司
法定代理人  乙○○
訴訟代理人  丙○○
            甲○○
複代理人    戊○○
上列當事人間請求給付保險金事件，上訴人對於民國97年9 月26
日臺灣高雄地方法院95年度保險字第49號第一審判決提起上訴並
擴張訴之聲明，本院於98年11月4 日言詞辯論終結，判決如下：
    主  文
上訴、擴張之訴及假執行之聲請均駁回。
第二審訴訟費用由上訴人負擔。
    事實及理由
一被上訴人安泰人壽保險股份有限公司（下稱安泰人壽公司）業
  於民國98年6 月1 日因與富邦人壽保險股份有限公司（下稱富
  邦人壽公司）合併，合併後存續之法人為安泰人壽公司，並變
  更名稱為富邦人壽公司，業向主管機關辦理登記完畢，有經濟
  部98年6 月1 日經授商字第09801100490 號函及變更登記表在
  卷可稽（見本院卷第187 頁至第188 頁），業經富邦人壽公司
  承受訴訟，核無不合，應予准許。又訴之變更或追加，非經他
  造同意，不得為之。但擴張應受判決事項之聲明者，不在此限
  ，民事訴訟法第446 條第1 項但書定有明文。上訴人原起訴請
  求被上訴人給付之遲延利息按年息5%計算，嗣於本院審理中擴
  張請求按年息10% 計算（見本院卷第89頁至第90頁、第218 頁
  ），乃合於上開規定，亦應准許。
二上訴人起訴主張：其自84年2 月14日起，分別向美商美國安泰
  人壽保險股份有限公司臺灣分公司（下稱安泰臺灣分公司，嗣
  於95年3 月1 日由安泰人壽公司承受全部營業及資產負債）、
  被上訴人富邦產物保險股份有限公司（下稱富邦產物公司）投
  保如附表所示保險。嗣上訴人於94年11月21日下午2 時50分許
  ，因騎乘腳踏車回住處停車場時剎車不及而高速撞擊牆壁，導
  致頭部多處受傷，經文雄醫院診斷受有臉部多處挫擦傷、左前
  額血腫及疑似腦震盪等傷害（下稱系爭事故）。事隔2 日後，
  上訴人感覺右手、腳無力，故於94年11月23日上午前往財團法
  人私立高雄醫學大學附設中和紀念醫院（下稱高醫）急診外科
  就診，經醫師電腦斷層掃瞄診斷發現上訴人有腦血管阻塞即腦
  中風之症狀，嗣則惡化導致上訴人身體右側肢體包括手腳偏癱
  之身體半邊癱瘓。亦即上訴人係因系爭事故所受意外傷害，導
  致中樞神經系統機能永久性損傷右側肢體遺存運動障礙。嗣上
  訴人自95年7 月14日起分別向被上訴人申請殘廢保險金理賠，
  竟遭拒絕，爰本於保險契約法律關係提起本件訴訟，請求被上
  訴人給付保險金等情。求為判決：(一)富邦人壽公司應給付上訴
  人新臺幣（下同）1,956,522 元暨自起訴狀繕本送達翌日，即
  95年10月3 日起至清償日止，按年息5%計算之利息。(二)富邦產
  物公司應給付上訴人1200萬元暨自起訴狀繕本送達翌日，即95
  年10月3 日起至清償日止，按年息5%計算之利息。（原審為上
  訴人全部敗訴之判決，經上訴人聲明不服，並擴張訴之聲明）
  於本院聲明：(一)原判決廢棄。(二)富邦人壽公司應給付上訴人1,
  956,522 元暨自95年10月3 日起至清償日止，按年息10% 計算
  之利息。(三)富邦產物公司應給付上訴人1200萬元暨自95年10月
  3 日起至清償日止，按年息10% 計算之利息。(四)願供擔保准予
  宣告假執行。
三被上訴人富邦人壽公司則以：上訴人於84年2 月14日向安泰臺
  灣分公司投保增值分紅終身壽險附加安泰意外傷殘保險附約，
  詳如附表所示項目。嗣上訴人於95年7 月14日向富邦人壽公
  司主張因系爭事故所受意外傷害導致「腦中風」，造成「中樞
  神經系統機能永久性損傷右側肢體遺存運動障礙」。惟上訴人
  罹患「腦中風」係屬疾病所造成，並非系爭事故意外傷害所引
  起，不屬保險契約附加意外傷殘保險附約條款中所定義「意外
  殘廢之保險範圍」，亦不符合意外傷殘保險附約條款中殘廢程
  度與保險金給付表第2 級第8 項「兩上肢、或兩下肢、或一上
  肢及一下肢，各有三大關節中之兩關節以上機能永久完全喪失
  者」，故拒絕理賠等語置辯。於本院聲明如主文所示。
四被上訴人富邦產物公司則以：兩造於94年7 月8 日、10月14日
  分別成立富邦個人責任保險附加傷害險千萬安心專案契約，詳
  如附表項目所示。上訴人嗣於系爭事故發生後向富邦
  產物公司聲請理賠，惟上訴人腦中風係疾病所致，與上開保險
  承保意外傷害事故範圍不符，亦非交通傷害事故加倍保障附加
  條款第1 條承保範圍「陸海交通安全保障」所指搭乘或駕駛汽
  車、航空運輸工具以外之大眾交通運輸工具、被車輛或大眾交
  通運輸工具碰撞。況且上訴人並未提出保單條款所定殘廢程度
  第二級之證明文件，自不得請求給付等語置辯。於本院聲明如
  主文所示。
五兩造所不爭執之事項：
(一)上訴人以自身為被保險人，於84年2 月14日向安泰臺灣分公司
  投保增值分紅終身壽險（主契約保單號碼Ｚ000000000-00 號）
  ，並附加投保安泰重大疾病定期保險附約（91年2 月6 日取銷
  ，保單契約內容變更）、安泰重大疾病終身保險附約（91年2
  月14日取銷，保單契約內容變更）、安泰意外傷殘保險附約。
  其中主契約保險金額為10萬元，保險期間自84年2 月14日24時
  起至終身。
(二)上訴人分別於94年7 月8 日、94年10月14日，以自身為被保險
  人，向富邦產物公司投保富邦個人責任保險，並均附加個人傷
  害保險、交通傷害事故加倍保障附約，保險契約期間均為1 年
  。
(三)上訴人於94年11月21日騎乘腳踏車返回其住處大樓地下停車場
  時，上訴人人車撞擊地下停車場牆壁，上訴人當日自行前往文
  雄醫院就醫，經診斷有臉部多處挫擦傷、左前額血腫、疑似腦
  震盪之傷害。
(四)上訴人於94年11月23日至高醫就診，經診斷有左眼窩挫傷血腫
  、左側腦血管阻塞、急性腦梗塞、高血壓、高血脂等病灶，並
  因急性左側中大腦動脈分枝梗塞造成右側肢體偏癱，於該日住
  院治療至94年12月2 日出院。
(五)上訴人於95年8 月16日經高醫診斷因腦中風致中樞神經系統機
  能永久損傷右側肢體遺存運動障礙。
六協商整理兩造爭點如下：
(一)上訴人所受腦中風之傷害，是否系爭事故意外傷害所引起？
(二)如是，則是否達到安泰意外險、富邦傷害險及富邦交通險所稱
  之第2 級殘廢程度？
(三)系爭事故是否屬富邦交通傷害事故加倍保障附約之承保範圍？
(四)上訴人得否依保險契約請求富邦人壽公司給付1,956,522 元、
  富邦產物公司給付1200萬元及約定遲延利息？
七上訴人所受腦中風之傷害，是否系爭事故意外傷害所引起？
(一)按當事人於其利己事實之主張，除事實於法院已顯著，或為其
  職權上已認知者外，應負立證之責，最高法院18年上字第1685
  號判例要旨可資參照。次按意外傷害保險係在承保被保險人非
  由疾病引起之外來突發事故所致傷害及其所致殘廢或死亡之損
  失，而人之傷害或死亡之原因，其一來自內在原因，另一則為
  外來事故（意外事故），所謂外來事故（意外事故），係指內
  在原因以外之一切事故而言，其事故之發生為外來、偶然而不
  可預見（參照保險法第131 條第2 項、最高法院96年度台上字
  第28號裁判意旨）。因此，意外傷害保險契約之受益人請求保
  險人給付保險金，自應證明被保險人係因意外事故而受傷害，
  並已致生約定殘廢程度之結果；如受益人證明該事故及結果確
  已發生，且依經驗法則，其發生通常係外來、偶然而不可預見
  者，始得認其已盡證明之責。
(二)經查：上訴人於94年11月21日因系爭事故，經文雄醫院診斷有
  臉部多處挫擦傷、左前額血腫、疑似腦震盪之傷害；嗣上訴人
  於94年11月23日經高醫診斷有左眼窩挫傷血腫、左側腦血管阻
  塞、急性腦梗塞、高血壓、高血脂等病灶，並因急性左側中大
  腦動脈分枝梗塞造成右側肢體偏癱，而於95年8 月16日經高醫
  診斷因腦中風致中樞神經系統機能永久損傷右側肢體遺存運動
  障礙一節，固為兩造所不爭執（見本院卷第85頁至第86頁、第
  215 頁、第238 頁），並有兩造不爭執其真正之東京都公司警
  衛值勤日報表、文雄醫院95年8 月17日診斷證明書、高醫95年
  7 月13日、14日、8 月16日診斷證明書在卷可佐（見原審卷(一)
  第10頁至第15頁），足認上訴人曾因系爭事故受有頭部外傷，
  事隔2 日則因腦中風致中樞神經系統機能永久損傷右側肢體遺
  存運動障礙，且該腦中風係因左側腦血管阻塞。次查：上訴人
  於系爭事故發生時所受左前額血腫即左眼窩外傷血腫處，與2
  日後至高醫診斷有腦組織血管阻塞處，在立體空間上有上下及
  前後之關係距離，亦即腦組織血管阻塞處位於左眼窩血腫之後
  上方，中間則隔有堅硬頭顱骨、腦幹等組織，以致無法在同一
  電腦斷層切面上顯示此不同病灶一節，有高醫98年1 月16日高
  醫附行字第0980000183號函附電腦斷層影象示意圖在卷可憑（
  見本院卷第148 頁至第149 頁），足認上訴人所受左眼窩外傷
  血腫處與腦組織血管阻塞處非在同一平面近距離處，而係一在
  頭顱骨、腦幹外之顏面，另一在頭顱骨內、腦幹後上方。次查
  ：如因頭部外傷導致顱內血管痙攣，通常好發於嚴重外傷合併
  大腦蜘蛛網膜下腔出血，而上訴人於系爭事故發生後至文雄醫
  院之病歷記載為輕微頭部外傷，並無腦部出血證據；又系爭事
  故發生後隔2 日，上訴人至高醫經以腦部電腦斷層與核磁共振
  攝影結果，僅見急性腦梗塞，而無腦出血，且腦梗塞部位應係
  肇因於顱內大腦動脈之分支血管發生栓塞較有可能；另頭部外
  傷可能引起腦梗塞等罕見疾病，例如內頸或脊椎動脈剝離、血
  管壁內血栓、頸動脈不穩定血栓等，均未見於上訴人之病歷檢
  驗資料內；又若上訴人有血管痙攣現象，則其血流速度應高於
  120cm/sec ，而上訴人94年11月24日顱內血管超音波檢查2 側
  中大腦動脈流速低於120cm/sec （右側最高109cm/sec 、左側
  114cm/sec ），乃無從認有血管痙攣情形；至上訴人之顱外血
  管超音波呈現粥狀斑點，可認係動脈硬化，此僅反映其血管狀
  態，無法認與顱內血管阻塞之腦梗塞有關聯性等情，復據長庚
  醫療財團法人高雄長庚紀念醫院（下稱高雄長庚醫院）依高醫
  及文雄醫院病歷、上訴人提出之相關醫學文獻鑑定明確，有該
  院鑑定書在卷可稽（見本院卷第196 頁至第198 頁），足認上
  訴人於系爭事故發生後隔2 日因腦梗塞至高醫治療，非肇因於
  其有內頸或脊椎動脈剝離、血管壁內血栓、頸動脈不穩定血栓
  或血管痙攣，否則上訴人因系爭事故所受左眼窩血腫處與腦血
  管梗塞處不致既隔有堅硬頭顱骨、腦幹等組織，復未在同一平
  面而有相當距離；另依上訴人顱外血管超音波檢查結果僅有動
  脈硬化現象，並無出血、剝離、血栓、痙攣現象，故依醫學臨
  床專業判斷，上訴人之腦梗塞與系爭事故所致之外傷並無關連
  性。易言之，上訴人雖已證明其係因意外事故受有頭部外傷，
  惟上訴人進而以該頭部外傷導致「腦中風（腦梗塞）」並生中
  樞神經系統機能永久損傷右側肢體遺存運動障礙，主張有兩造
  保險契約中約定殘廢程度之結果，依醫學經驗法則，此結果乃
  非因該外來、偶然而不可預見之頭部外傷所肇致，則依首揭說
  明，尚不得認上訴人其已盡證明之責。
(三)至上訴人主張：其腦中風傷害非自發性，係因其頭部高速劇烈
  撞擊受到意外傷害，左眼窩血腫已發生「血栓」現象，以致在
  抗凝血劑停用後造成腦梗塞，而使上訴人發生腦血管阻塞、血
  栓及腦血管痙攣，上訴人之腦中風並非高血壓、高血脂、動脈
  硬化現象所致，實因左眼球有出血處為危險三角地帶，導致周
  圍細菌侵襲腦部而中風，高醫、文雄醫院病歷及回函診斷乃屬
  不實，高雄長庚醫院之鑑定內容亦有矛盾不詳之處，應再鑑定
  等語。惟：
1.經查：高醫於94年11月23日上訴人住院後經核磁共振掃瞄檢查
  為急性大腦梗塞，乃施以抗凝血劑，迄同年月26日下午2 時50
  分許，始發現有左眼血腫嚴重，並停止施打抗凝血劑一節，有
  高醫95年11月13日高醫附秘字第0950003795號函、上訴人自行
  提出之高醫病歷在卷可憑（見原審卷(一)第144 頁、第315 頁至
  第31 6頁），足認上訴人有腦中風之病灶係於94年11月23日前
  往高醫就診時即已存在，並非自該日起施打抗凝血劑後停用始
  發現有腦中風。因此上訴人主張其係抗凝血劑停用後造成腦梗
  塞等語，自不足採。
2.況查：病患接受抗凝血劑治療，僅能減少或阻止新血栓之形成
  ，對已發生血栓之血管並無療效；又發生腦梗塞之原因眾多，
  如年齡、高血壓、糖尿病、高血脂等，依上訴人之綜合原因判
  斷，其本為腦梗塞之高危險群，而本件病患發生腦梗塞之最可
  能原因，恐為自發血管栓塞所致，前置原因乃顱內血管漸硬化
  與狹窄一節，亦有高雄長庚醫院前揭鑑定書可憑（見本院卷第
  197 頁至第198 頁），亦即高醫對上訴人施打抗凝血劑係為避
  免再有梗塞發生，而上訴人於住院施打抗凝血劑前既已有急性
  大腦梗塞現象，上訴人自應證明該現象與系爭事故有相關因果
  關係，並排除其為腦梗塞之高危險群、其發生腦梗塞非因自發
  血管栓塞所致，及其無顱內血管漸硬化與狹窄之情形，而非以
  高醫治療行為中施打抗凝血劑與否，據以爭執高醫處置不當及
  判斷病灶成因錯誤，即謂系爭事故當然會發生腦中風。
3.再查：上訴人於高醫就診之病歷，記載上訴人係於94年11月23
  日上午前往高醫急診外科就診，另分別接受復健科、腦神經內
  科、神經科、外傷科及皮膚科之門診及治療。依上訴人之高醫
  個人病歷（下稱系爭病歷），均按上訴人就診之日期順序記載
  ，並無任何時間順序顛倒或不合之情形。又系爭病歷上亦有各
  看診醫師蓋章負責，且系爭病歷關於上訴人看診紀錄之記載係
  採電腦列印而張貼其上，分頁時，列印單之記載亦連續不中斷
  。又該列印單上患者自願自費簽名欄均有上訴人之簽名，未見
  有變造之情事。另核閱上訴人94年11月23日前之病歷記載，亦
  按照時間順序加以記載，且系爭病歷上醫師之手寫記載，亦無
  任何塗改之痕跡。此外，系爭病歷正本與上訴人於第一、二審
  所提出之系爭病歷影本，二者外觀及內容均相符，且系爭病歷
  外觀之裝訂完整，並無任何異常之處，系爭病歷就此亦未見何
  變造之情事等節，業據本院調取系爭病歷勘驗明確，有該勘驗
  筆錄（見本院卷第167 頁）及全本系爭病歷影本（另置卷外）
  附卷可憑。而上訴人爭執其未提供病史、未告知有陪診人員、
  系爭病歷有剪貼、家族史及病史記載錯誤等等，均係醫師就上
  訴人之理學檢驗資料予以診斷以外之事項，縱有疏漏，尚不影
  響醫師記錄上訴人此次腦中風診斷結果之正確性。再者，病歷
  雖有看診紀錄記載之電腦列印單張貼其上，而非醫師親自手寫
  記錄，惟該等屬醫師診療記錄部分，均有各看診醫師蓋章一節
  ，業經本院勘驗如上述，自無從以病歷有剪貼即認定高醫病歷
  有偽變造情事。至上訴人復爭執文雄醫院之診斷結果，惟因上
  訴人於系爭事故發生後至文雄醫院就診之情形，為上訴人所不
  爭執（見本院卷第86頁、第215 頁），則文雄醫院於系爭事故
  前之診療行為與系爭事故尚無關連，本院自無庸予以審酌其正
  確與否。
4.又查：高雄長庚醫院鑑定報告已明確敘述上訴人腦部分支血管
  發生血栓梗塞之前置原因為顱內血管逐漸硬化與狹窄一節，有
  該鑑定報告在卷可憑（見本院卷第198 頁），足認該鑑定報告
  並無上訴人所指之矛盾或不明確存在。是以上訴人請求再送醫
  事審議委員會或榮民總醫院高雄分院鑑定上訴人發生血栓之原
  因，自無必要。
5.末查：左眼球位於頭顱外顏面處，非屬顱內腦組織之部分，乃
  眾所周知。是以左眼球血腫或出血，自非腦血腫或出血。上訴
  人一再以其左眼球有血腫、出血，其血液及細菌乃經由此危險
  三角進入腦部而導致腦中風等語，並以醫學文獻為憑，惟其病
  歷所附檢查資料中均未有支持其腦栓塞係由左眼球之血液及細
  菌進入腦部血管後，長途跋涉、遶過左眼球附近腦部血管、腦
  幹，直達左側大腦後再予以血栓之證明，如此自不得僅以醫學
  文獻上曾記載之病例推論上訴人亦屬相同病灶。
6.此外，上訴人並未提出其於系爭事故發生時顱內血管動脈流速
  高於120cm/sec 之理學檢驗證明，僅以其於94年11月24日顱內
  血管超音波檢查2 側中大腦動脈流速右側最高109cm/sec 、左
  側114cm/sec ，推論自己系爭事故發生時左側大腦動脈流速一
  定高於120cm/sec ，故會造成左中大腦動脈遠端分支阻塞血管
  等語，顯無所據，自不足採。另上訴人復爭執其94年11月23日
  血液檢查報告顯示血醣為正常值、94年11月12日及95年4 月24
  日膽固醇亦為正常值，又94年10月19日之血壓為130/90mmHg、
  系爭事故發生後就診之血壓為140/90mmHg，均為正常值，及94
  年11月24日頸動脈超音波檢查血管無狹窄現象，其應無高血醣
  、高血壓、高血酯、血管硬化狹窄情形。惟上訴人之血醣及膽
  固醇未逾正常值，並不表示其血酯當然不會數值過高。又上訴
  人自承自94年10月19日起即依醫囑服用低劑量阿斯匹林（Aspi
  rin 100MG, Bokey），並以文雄醫院病歷為據（見本院卷第11
  3 頁），因低劑量阿斯匹林即屬治療高血壓之藥劑，若上訴人
  無高血壓，醫師自無投與此藥劑之必要。且上訴人於94年11月
  23日上午7 時30分檢測血壓為165/102mmHg 、上午9 時20分血
  壓為164/102mmHg ，住院期間之血壓亦曾出現180/100mmHg 記
  錄，多數記錄均呈高血壓情形，亦有上訴人該日急診一般病歷
  、急診處理紀錄單及住院護理記錄中脈搏呼吸中心靜脈壓記錄
  附於高醫病歷可參，足認上訴人於發生腦中風病灶期間之血壓
  確有異於正常，而屬高血壓無訛。是以上訴人僅以發生腦中風
  前後某次血壓推論自己無高血壓，顯然漠視上開住院記錄，自
  不足採。再者，上訴人係經顱外血管超音波檢測呈現粥狀斑點
  ，可認係動脈硬化，惟與顱內血管阻塞之腦梗塞無關聯性一節
  ，亦據高雄長庚醫院鑑定在卷（見本院卷第197 頁），亦即此
  血管超音波結果僅呈現頭顱外身體部分之血管情形，無法反應
  顱內血管有無硬化與狹窄，而上訴人所指頸動脈超音波檢查報
  告即屬顱外血管超音波檢測結果，是以上訴人以此主張其顱內
  血管無硬化與狹窄，即無關連而不足採。
八如是，則是否達到安泰意外險、富邦傷害險及富邦交通險所稱
  之第2 級殘廢程度？系爭事故是否屬富邦交通傷害事故加倍保
  障附約之承保範圍？上訴人得否依保險契約請求富邦人壽公司
  給付1,956,522 元、富邦產物公司給付1200萬元及約定遲延利
  息？
(一)按傷害保險人於被保險人遭受意外傷害及其所致殘廢或死亡時
  ，負給付保險金額之責，保險法第131 條第1 項固有明文。惟
  若非由疾病引起之外來突發事故所致約定之殘廢程度，傷害保
  險人自無給付保險金額之責。
(二)本件上訴人係以其因意外事故受有頭部外傷，且該頭部外傷導
  致「腦中風（腦梗塞）」並生中樞神經系統機能永久損傷右側
  肢體遺存運動障礙，主張有安泰意外險、富邦傷害險及富邦交
  通險所稱之第2 級殘廢程度等語。惟查：依醫學經驗法則，上
  訴人受有「中樞神經系統機能永久損傷右側肢體遺存運動障礙
  」乃非因該外來、偶然而不可預見之頭部外傷所肇致，而係因
  上訴人自身腦血管硬化狹窄發生梗塞所致一節，已如前述，足
  認上訴人所受腦中風之傷害並非系爭事故意外傷害所引起，則
  依上開說明，上訴人自不得以其有「中樞神經系統機能永久損
  傷右側肢體遺存運動障礙」，請求被上訴人給付意外傷害殘廢
  保險金。是以，上訴人之「中樞神經系統機能永久損傷右側肢
  體遺存運動障礙」是否達到安泰意外險、富邦傷害險及富邦交
  通險所稱之第2 級殘廢程度，及系爭事故是否屬富邦交通傷害
  事故加倍保障附約之承保範圍，即無庸予以認定，併此敘明。
九綜上所述，上訴人主張本於附表所示保險契約之法律關係，請
  求被上訴人富邦人壽公司應給付1,956,522 元暨自95年10月3
  日起至清償日止，按年息10% 計算之利息；被上訴人富邦產物
  公司應給付上訴人1200萬元暨自95年10月3 日起至清償日止，
  按年息10% 計算之利息，為無理由，不應准許。其假執行之聲
  請亦失所附麗，應併予駁回。原審為上訴人敗訴之判決，及駁
  回其假執行之聲請，並無不合。上訴意旨指摘原判決不當，求
  予廢棄改判，為無理由，應予駁回。
十據上論結，本件上訴為無理由，依民事訴訟法第449 條第1項
  、第78條，判決如主文。
中    華    民    國    98    年    11    月    18    日
                            民事第四庭
                                審判長法官  蔡文貴
                                法      官  黃科瑜
                                法      官  謝靜雯
以上正本證明與原本無異。
如對本判決上訴，須於判決送達後20日內向本院提出上訴狀，其
未表明上訴理由者，應於上訴後20日內向本院提出上訴理由書（
均須按他造當事人之人數附繕本）。上訴時應提出委任律師或具
有律師資格之人之委任狀，並依附註條文規定辦理。
中    華    民    國    98    年    11    月    18    日
                                書  記  官  唐奇燕
附註：
民事訴訟法第466 條之1 ：對於第二審判決上訴，上訴人應委任
律師為訴訟代理人，但上訴人或其法定代理人具有律師資格者，
不在此限。
上訴人之配偶、三親等內之血親、二親等內之姻親，或上訴人為
法人、中央或地方機關時，其所屬專任人員具有律師資格並經法
院認適當者，亦得為第三審訴訟代理人。第1 項但書及第2 項情
形，應於提起上訴或委任時釋明之。
附表：
  ┌─────┬──────┬──────┬─────────┐
  │投保公司  │  投保項目  │ 應理賠金額 │                  │
  │保險名稱  │  (名  稱)  │(新臺幣：保 │     保險期間     │
  │          │            │ 險金75%)   │                  │
  ├─────┼──────┼──────┼─────────┤
  │富邦人壽公│意外身故及│1,956,522元 │自84年2 月14日24時│
  │司增值分紅│  殘障保險金│            │起至104 年2 月14日│
  │終身壽險附│  2,608,696 │            │24時止            │
  │加安泰意外│  元        │            │                  │
  │傷殘保險附│            │            │                  │
  │約        │            │            │                  │
  ├─────┼──────┼──────┼─────────┤
  │富邦物產公│個人傷害保│     150萬元│自94年7 月8 日24時│
  │司富邦個人│  險200萬元 │            │起至95年7 月8 日24│
  │責任保險附│            │            │時止              │
  │加傷害險千├──────┼──────┼─────────┤
  │萬安心專案│陸海交通安│     600萬元│自94年7 月8 日24時│
  │          │  全保障800 │            │起至95年7 月8 日24│
  │          │  萬元      │            │時止              │
  │          ├──────┼──────┼─────────┤
  │          │個人傷害保│      75萬元│自94年10月14日24時│
  │          │  險        │            │起至95年10月14日24│
  │          │            │            │時止              │
  │          ├──────┼──────┼─────────┤
  │          │陸海交通安│     375萬元│自94年10月14日24時│
  │          │  全保障500 │            │起至95年10月14日24│
  │          │  萬元      │            │時止              │
  └─────┴──────┴──────┴─────────┘


司法院資訊處製作；財團法人民間司法改革基金會備份。
